【裁判字號】    95,交簡上,29
【裁判日期】    951213
【裁判案由】    過失傷害
【裁判全文】
臺灣士林地方法院刑事判決            95年度交簡上字第29號
上  訴  人
即  被  告  乙○○
上列上訴人因過失傷害案件，不服本院民國95年4 月14日95年度
士交簡字第564 號第一審刑事簡易判決（聲請簡易判決處刑案號
：臺灣士林地方法院檢察署94年度偵字第11244 號），提起上訴
，本院管轄第二審之合議庭判決如下：
    主  文
上訴駁回。
乙○○緩刑貳年。
   事實及理由
一、本案經本院審理結果，認第一審以被告乙○○犯過失傷害罪
    ，判處拘役20日，並諭知易科罰金之折算標準，其認事、用
    法及量刑均無不當，爰引用原審判決書之記載為本件之事實
    及理由（如附件），並補充：按行為後法律有變更者，適用
    行為時之法律。但行為後之法律有利於行為人者，適用最有
    利於行為人之法律，刑法第2 條第1 項前段及但書定有明文
    ，此為「從舊從輕」之比較。經查：
  (一)被告行為時，刑法第284 條第1 項前段規定：「因過失傷害
    人者，處6 月以下有期徒刑、拘役或5 百元以下罰金」，被
    告行為時之前開罰金刑，經主管院依罰金罰鍰提高標準條例
    第3 條、第1 條前段規定（得提高為2 至10倍），就其原定
    數額提高為10倍，故其實質內容為：因過失傷害人者，處6
    月以下有期徒刑、拘役或5 千元以下罰金。被告行為後，民
    國95年6 月14日公布增訂之刑法施行法第1 之1 條第1 項、
    第2 項前段規定：「中華民國94年1 月7 日刑法修正施行後
    ，刑法分則編所定罰金之貨幣單位為新臺幣。94年1 月7 日
    刑法修正時，刑法分則編未修正之條文定有罰金者，自94年
    1 月7 日刑法修正施行後，就其所定數額提高為30倍。」是
    95年7 月1 日後，刑法第284 條第1 項前段之實質內容變更
    為：因過失傷害人者，處6 月以下有期徒刑、拘役或新臺幣
    1 萬5 千元以下罰金，並依罰金罰鍰提高標準條例第1 條但
    書規定，不再適用罰金罰鍰提高標準條例第1 條前段提高其
    罰金數額之規定。經比較刑法施行法第1 之1 條增訂前後刑
    法第284 條第1 項前段之實質內容，因增訂前依現行法規所
    定貨幣單位折算新臺幣條例第2 條規定，刑法第284 條第1
    項前段所定金額之貨幣單位為元，應以新臺幣之3 倍折算。
    故刑法施行法第1 之1 條增訂前後，刑法第284 條第1 項前
    段之實質內容相同，對於被告並無有利或不利之別。
  (二)被告行為時，94年1 月7 日修正同年2 月2 日公布自95年7
    月1 日起施行前之刑法（以下本次修正前之刑法簡稱為修正
    前刑法）第62條係規定：「對於未發覺之罪自首而受裁判者
    ，減輕其刑。但有特別規定者，依其規定。」修正後則規定
    ：「對於未發覺之罪自首而受裁判者，得減輕其刑。但有特
    別規定者，依其規定。」修正前自首係必減，修正後為得減
    ，以修正前之規定較有利於被告。
  (三)經綜合比較前揭被告行為後之法律變更，以修正前刑法之規
    定，較有利於被告，本件應依刑法第2 條第1 項前段規定，
    於適用刑法第284 條第1 條前項論罪時，依罰金罰鍰提高標
    準條例第1 條前段調整其法定刑，並應適用修正前刑法第62
    條前段論以自首，並減輕其刑。
  (四)被告行為時，修正前刑法第41條第1 項前段規定：「犯最重
    本刑為5 年以下有期徒刑以下之刑之罪，而受6 個月以下有
    期徒刑或拘役之宣告，因身體、教育、職業、家庭之關係或
    其他正當事由，執行顯有困難者，得以1 元以上3 元以下折
    算1 日，易科罰金。」又被告行為時之易科罰金折算標準，
    修正前罰金罰鍰提高標準條例第2 條前段（現已刪除）規定
    ，就其原定數額提高為100 倍折算1 日，則本件被告行為時
    之易科罰金折算標準，應以銀元300 元折算1 日，經折算為
    新臺幣後，應以新臺幣900 元折算1 日。惟94年2 月2 日修
    正公布之刑法第41條第1 項前段規定：「犯最重本刑為5 年
    以下有期徒刑以下之刑之罪，而受6 個月以下有期徒刑或拘
    役之宣告者，得以新臺幣1 千元、2 千元或3 千元折算1 日
    ，易科罰金。」比較修正前後之易科罰金折算標準，以修正
    前之規定較有利於被告，自應依修正前刑法第41條第1 項前
    段及修正刪除前罰金罰鍰提高標準條例第2 條，諭知易科罰
    金之折算標準。
二、上訴人即被告以其已經與被害人甲○○達成和解，希望能宣
    告緩刑為由，提起上訴，雖不構成撤銷原審判決之適當理由
    ，其上訴應予駁回。然查，被告未曾受有期徒刑以上刑之宣
    告，此有臺灣高等法院被告全國前案紀錄表1 份附卷可查，
    其因騎乘機車使用道路，因過失而觸犯刑章，事後已被害人
    甲○○達成和解，經被害人表示不再追究，被告經此偵審程
    序，應能知所警惕，而無再犯之虞，本院認對被告所宣告之
    刑，以暫不執行為適當。按緩刑之宣告，非全然審查被告犯
    罪行為時之情狀，併應參酌被告受裁判時之刑案紀錄及是否
    已具有悔意等情，應無刑法第2 條之適用，故本件爰依94年
    2 月2 日修正公布後刑法第74條第1 項第1 款，另為緩刑2
    年之宣告，以啟自新。
據上論斷，應依刑事訴訟法第455 條之1 第1 項、第3 項、第36
8 條、第373 條，刑法第74條第1 項第1 款，判決如主文。
本案經檢察官黃德松到庭執行職務。
中    華    民    國    95    年    12    月    13    日
                  刑事第五庭審判長法  官  周政達
                                  法  官  楊迺伶
                                  法  官  周群翔
以上正本證明與原本無異。
本判決不得上訴。
                                  書記官  劉育君
中    華    民    國    95    年    12    月    13    日


司法院資訊處製作；財團法人民間司法改革基金會備份。
